臺灣屏東地方法院刑事判決　　　　　　　　　　　　　九十三年度易字第二七六號
　　公　訴　人　臺灣屏東地方法院檢察署檢察官
　　被　　　告　戊○○　男　四.
右列被告因竊盜案件，經檢察官提起公訴（九十二年度偵字第二九五一號），本院判
決如左：
     主  文
戊○○無罪。
     理  由
一、公訴意旨略以：戊○○與乙○○、己○○共同基於結夥三人加重竊盜之犯意聯絡
    ，攜帶客觀上足供兇器使用之破壞剪及檳榔刀，於民國九十二年五月三十日二十
    時許，在屏東縣瑪家鄉三和村玉泉三十一號檳榔園，先持檳榔剪破壞該檳榔園之
    鐵絲網圍籬，侵入檳榔園後，再持檳榔刀竊取丙○之檳榔，得手後，將檳榔交予
    甲○○（另行審結）代為牙保轉賣予知悉為贓物之劉桂蘭（另由檢察官為緩起訴
    處分）。嗣於九十二年六月四日上午十一時三十分許，乙○○因另涉違反毒品危
    害防制條例案件，經警持搜索票前往其住處搜索時，適乙○○與己○○竊得丁○○之檳榔後返家，而為警當場查獲檳榔二十芎及扣得檳榔刀、檳榔剪各一支，始
    循線查知上情。因認戊○○涉犯刑法第三百二十一條第一項第二款、第三款、第
    四款之加重竊盜罪嫌。
二、公訴人上開所認，無非係以被告戊○○於警詢時之供述、共同被告乙○○、己○○於警偵訊時對被告戊○○不利之供述、被害人丙○之指述、扣案之行竊用檳榔
    刀及破壞剪各一支、照片等為其主要論據。惟訊據被告戊○○堅詞否認有何加重
    竊盜犯行，辯稱：「警察持搜索票去乙○○家中時，我只是在那裡睡覺而已，警
    察有搜到注射器，我就去勒戒。我真的沒有去偷，在警察局做筆錄當時，我藥癮
    發作，意識不清楚；乙○○曾寫信跟我道歉，說不應該把我扯進來」等語。
三、按犯罪事實應依證據認定之，無證據不得認定犯罪事實；不能證明被告犯罪者，
    應諭知無罪之判決，刑事訴訟法第一百五十四條第二項、第三百零一條第一項分
    別定有明文。又事實之認定，應憑證據，如未能發現相當證據，或證據不足以證
    明，自不能以推測或擬制之方法，為裁判基礎；且認定犯罪事實所憑之證據，雖
    不以直接證據為限，間接證據亦包括在內，然而無論直接證據或間接證據，其為
    訴訟上之證明，須於通常一般之人均不致有所懷疑，而得確信其為真實之程度者
    ，始得據為有罪之認定，倘其證明尚未達到此一程度，而有合理之懷疑存在而無
    從使事實審法院得有罪之確信時，即應由法院為被告無罪之判決，有最高法院四
    十年臺上字第八六號判例、七十六年臺上字第四九八六號判例可資參照。且按認
    定犯罪事實應依證據，為刑事訴訟法所明定，故被告否認犯罪事實所持之辯解，
    縱屬不能成立，仍非有積極證據足以證明其犯罪行為，不能遽為有罪之認定，亦
    有最高法院三十年臺上字第一八三一號判例意旨可資參照。
四、經查：被告戊○○雖於警詢時供稱有為本件犯行，惟被告戊○○於偵訊及本院審
    理時則堅詞否認有與共同被告乙○○、己○○共同為上開加重竊盜犯行，經共同
    被告乙○○於本院審理時具結證述：「我要澄清被告戊○○沒有和我跟己○○一
    起去偷檳榔；我因為冤枉被告戊○○而良心不安，所以有寫一封信跟他道歉；我
    在審理時也跟法官說被告戊○○有偷是因為我覺得在警局做的筆錄已經這樣說，
    所以就沒有原則了」等語，及共同被告己○○於本院審理時亦證稱：「被告戊○○確實沒有跟我們去偷檳榔；在警局時是因為怕被刑求，所以才說被告戊○○有
    跟我們一起去偷」等情綦詳，並有上開證人乙○○親筆寫給被告戊○○之信件一
    紙在卷可稽。又觀以被害人丙○於警詢時對其所有檳榔遭竊之指述，僅指陳出檳
    榔遭竊之時間、地點及數量，而無目擊係由何人所竊取。況本件扣案之檳榔刀、
    破壞剪各一支，分別為證人己○○、乙○○所有，業據證人己○○、乙○○於本
    院審理時供明在卷。是承上所述，被告戊○○是否有為本件加重竊盜犯行，即屬
    不能證明，揆諸前開說明，被告否認犯罪事實所持之辯解，縱屬不能成立，惟仍
    無積極證據足以證明其有何加重竊盜行為，自不能遽為被告加重竊盜犯行之認定
    。綜上所述，公訴人所舉之證據，既無法令本院產生無所懷疑之確信，參諸前揭
    法條規定，自應為被告無罪之諭知。
據上論斷，應依刑事訴訟法第三百零一條第一項，判決如主文。
本案經檢察官林津鋒到庭執行職務。
中      華      民      國      九十四      年    一    月     十八     日
                                      臺灣屏東地方法院刑事第一庭
                                          審判長法  官  潘正屏
                                                法  官  林世民
                                                法  官  黃聖涵
右正本證明與原本無異。
如不服本判決應於收受本判決送達後十日內向本院提出上訴書狀，其未敘述上訴理由
者，並得於提起上訴後十日內向本院補提理由書狀（均須按他造當事人之人數附繕本
 ）「切勿逕送上級法院」
                                                書記官  滕一珍
中      華      民      國      九十四      年    一    月     十八     日
